<?xml version='1.0' encoding='utf-8'?>
<verb default="éilligh" disambig="">
  <verbalNoun default="éilliú" />
  <verbalAdjective default="éillithe" />
  <tenseForm default="éilligh" tense="Past" dependency="Indep" person="Base" />
  <tenseForm default="éillíomar" tense="Past" dependency="Indep" person="Pl1" />
  <tenseForm default="éillíodar" tense="Past" dependency="Indep" person="Pl3" />
  <tenseForm default="éillíodh" tense="Past" dependency="Indep" person="Auto" />
  <tenseForm default="éilligh" tense="Past" dependency="Dep" person="Base" />
  <tenseForm default="éillíomar" tense="Past" dependency="Dep" person="Pl1" />
  <tenseForm default="éillíodar" tense="Past" dependency="Dep" person="Pl3" />
  <tenseForm default="éillíodh" tense="Past" dependency="Dep" person="Auto" />
  <tenseForm default="éillíodh" tense="PastCont" dependency="Indep" person="Base" />
  <tenseForm default="éillínn" tense="PastCont" dependency="Indep" person="Sg1" />
  <tenseForm default="éillíteá" tense="PastCont" dependency="Indep" person="Sg2" />
  <tenseForm default="éillímis" tense="PastCont" dependency="Indep" person="Pl1" />
  <tenseForm default="éillídís" tense="PastCont" dependency="Indep" person="Pl3" />
  <tenseForm default="éillítí" tense="PastCont" dependency="Indep" person="Auto" />
  <tenseForm default="éillíodh" tense="PastCont" dependency="Dep" person="Base" />
  <tenseForm default="éillínn" tense="PastCont" dependency="Dep" person="Sg1" />
  <tenseForm default="éillíteá" tense="PastCont" dependency="Dep" person="Sg2" />
  <tenseForm default="éillímis" tense="PastCont" dependency="Dep" person="Pl1" />
  <tenseForm default="éillídís" tense="PastCont" dependency="Dep" person="Pl3" />
  <tenseForm default="éillítí" tense="PastCont" dependency="Dep" person="Auto" />
  <tenseForm default="éillíonn" tense="PresCont" dependency="Indep" person="Base" />
  <tenseForm default="éillím" tense="PresCont" dependency="Indep" person="Sg1" />
  <tenseForm default="éillímid" tense="PresCont" dependency="Indep" person="Pl1" />
  <tenseForm default="éillítear" tense="PresCont" dependency="Indep" person="Auto" />
  <tenseForm default="éillíonn" tense="PresCont" dependency="Dep" person="Base" />
  <tenseForm default="éillím" tense="PresCont" dependency="Dep" person="Sg1" />
  <tenseForm default="éillímid" tense="PresCont" dependency="Dep" person="Pl1" />
  <tenseForm default="éillítear" tense="PresCont" dependency="Dep" person="Auto" />
  <tenseForm default="éilleoidh" tense="Fut" dependency="Indep" person="Base" />
  <tenseForm default="éilleoimid" tense="Fut" dependency="Indep" person="Pl1" />
  <tenseForm default="éilleofar" tense="Fut" dependency="Indep" person="Auto" />
  <tenseForm default="éilleoidh" tense="Fut" dependency="Dep" person="Base" />
  <tenseForm default="éilleoimid" tense="Fut" dependency="Dep" person="Pl1" />
  <tenseForm default="éilleofar" tense="Fut" dependency="Dep" person="Auto" />
  <tenseForm default="éilleodh" tense="Cond" dependency="Indep" person="Base" />
  <tenseForm default="éilleoinn" tense="Cond" dependency="Indep" person="Sg1" />
  <tenseForm default="éilleofá" tense="Cond" dependency="Indep" person="Sg2" />
  <tenseForm default="éilleoimis" tense="Cond" dependency="Indep" person="Pl1" />
  <tenseForm default="éilleoidís" tense="Cond" dependency="Indep" person="Pl3" />
  <tenseForm default="éilleofaí" tense="Cond" dependency="Indep" person="Auto" />
  <tenseForm default="éilleodh" tense="Cond" dependency="Dep" person="Base" />
  <tenseForm default="éilleoinn" tense="Cond" dependency="Dep" person="Sg1" />
  <tenseForm default="éilleofá" tense="Cond" dependency="Dep" person="Sg2" />
  <tenseForm default="éilleoimis" tense="Cond" dependency="Dep" person="Pl1" />
  <tenseForm default="éilleoidís" tense="Cond" dependency="Dep" person="Pl3" />
  <tenseForm default="éilleofaí" tense="Cond" dependency="Dep" person="Auto" />
  <moodForm default="éillíodh" mood="Imper" person="Base" />
  <moodForm default="éillím" mood="Imper" person="Sg1" />
  <moodForm default="éilligh" mood="Imper" person="Sg2" />
  <moodForm default="éillímis" mood="Imper" person="Pl1" />
  <moodForm default="éillígí" mood="Imper" person="Pl2" />
  <moodForm default="éillídís" mood="Imper" person="Pl3" />
  <moodForm default="éillítear" mood="Imper" person="Auto" />
  <moodForm default="éillí" mood="Subj" person="Base" />
  <moodForm default="éillímid" mood="Subj" person="Pl1" />
  <moodForm default="éillítear" mood="Subj" person="Auto" />
</verb>
